【裁判字號】    89,交易,202
【裁判日期】    890731
【裁判案由】    過失傷害等
【裁判全文】
臺灣板橋地方法院刑事判決                        八十九年度交易字第二二號
    公  訴  人  臺灣板橋地方法院檢察署檢察官
    被      告  甲○○
右列被告因過失傷害等案件，經檢察官提起公訴（八十九年度偵字第二五七三號），
本院判決如左：
    主  文
甲○○服用酒類，不能安全駕駛動力交通工具而駕駛，處有期徒刑肆月，如易科罰金
以佰元折算壹日。緩刑年。
被訴過失傷害部分均不受理。
    事  實
一、甲○○明知服用酒類過量，不能安全駕駛動力交通工具，竟於民國八十九年一月
    二十六日凌晨，在臺北縣三重市某處，與友人飲酒後，其吐氣所含酒精濃度已達
    每公升一點○九毫克而於不能安全駕駛動力交通工具之狀態下，猶駕駛車號ＢＲ
    －九○五二號自用小客車，沿臺北縣新莊市○○路，由三重往新莊方向行使，欲
    返回其臺北縣新莊市住○○○路上不特定行人及車輛安全於不顧。不久旋於同日
    凌晨三時三十八分許，行經臺北縣新莊市○○路與利濟街口時，疏於注意而撞及
    前面正於車號五Ｇ－五七二號貨車後方搬運貨物之乙○○、丁○○，致乙○○受
    有右腿脛骨、腓骨開放性骨折、左腿脛骨、腓骨外傷性截肢之重傷害，丁○○受
    有右下額、下巴、又手臂裂傷、臉部、左右小腿擦傷等傷害（所涉過失傷害犯行
    ，被害人乙○○部分，未據合法告訴；丁○○部分，則業據丁○○撤回告訴）。
    甲○○肇事後，經警測試如上酒精濃度，查獲上情。
二、案經丁○○訴由臺北縣警察局新莊分局報請臺灣板橋地方法院檢察署檢察官偵查
    起訴。
    理  由
甲、被告被訴公共危險犯行部分：
一、訊據被告甲○○對於右揭時地酒後駕車肇事之犯罪事實供認不諱，核與告訴人丙○○、丁○○於警訊指訴情節相符，並有道路交通事故調查報告表、診斷證明書
    、酒精濃度測試條、臺北縣警察局新莊分局汽機車駕駛人酒後生理協調平衡檢測
    紀錄表各一紙在卷足據。按參諸德國、美國之認定標準，對於酒精濃度呼氣已達
    每公升○點五五毫克，肇事率為一般正常人之十倍，認為已達「不能安全駕駛」
    之標準；又行為人飲酒後吐氣所含酒精濃度達每公升零點五毫克，即反應較慢，
    感覺減低，影響駕駛，而達每公升一毫克時，精神即混惑不清晰等節，有行政院
    國軍退除役官兵輔導委員會臺北榮民總醫院八十八年八月五日（八八）北總內字
    第二六八六八號函附卷可參。本件被告於飲酒後其吐氣所含酒精濃度既已達每公
    升一點○九毫克，依上開說明，顯有不能安全駕駛動力交通工具之情甚明，況被
    告嗣後旋即車禍肇事，益見被告飲酒確已達不能安全駕駛汽車之程度，是本件事
    證明確，被告飲酒不能安全駕駛而駕駛之犯行堪以認定。
二、核被告所為，係犯刑法第一百八十五條之三之酒後不能安全駕駛罪。爰審酌被告
    之素行、酒後肇事情節、犯罪後坦承之態度等一切情狀，量處如主文所示之刑，
    並諭知易科罰金之折算標準。又查被告前未曾受有期徒刑以上刑之宣告，有臺灣
    高等法院檢察署刑案紀錄簡覆表在卷可按，其因一時失慮致犯本罪，經此教訓，
    當知謹慎，信無再犯之虞，本院認本判決所宣告之刑，以暫不執行為適當，爰併
    宣告緩刑三年，以勵自新。
乙、被告被訴過失傷害犯行部分：
一、告訴人丁○○部分：
    （一）按告訴乃論之罪，告訴人於第一審辯論終結前得撤回其告訴，又告訴經撤
          回者，應諭知不受理之判決，刑事訴訟法第二百三十八條第一項、第三百
          零三條第三款定有明文。
    （二）本件告訴人丁○○告訴被告甲○○右揭駕車肇事過失傷害犯行部分，起訴
          書認被告係觸犯刑法第二百八十四條第一項前段之過失傷害罪，依同法第
          二百八十七條前段之規定，須告訴乃論。惟此部分業據告訴人丁○○具狀
          撤回其告訴，有撤回告訴狀在卷可按，揆諸首開說明，此部分應諭知不受
          理之判決。公訴意旨雖認被告所犯此過失傷害與前開酒後不能安全駕駛二
          罪間，有想像競合之關係，應從一重處斷云云，惟被告犯上開二罪顯係不
          同之二行為，且犯意各別，行為互殊，自應分論併罰，公訴意旨所認容有
          誤會，是被告所犯此過失傷害犯行部分，經告訴人撤回告訴，自應另為不
          受理判決之諭知，併此敘明。
二、被害人乙○○部分：
    （一）按告訴乃論之罪，未經告訴者，應諭知不受理之判決，刑事訴訟法第三百
          零三條第三款定有明文。
    （二）公訴人認被告右揭駕車肇事致被害人乙○○受有截肢等傷害之犯行，係犯
          刑法第二百八十四條第一項後段之過失致重傷罪，依同法第二百八十七條
          前段之規定，須告訴乃論。然查，被告此部分犯行，僅有被害人乙○○之
          父丙○○於警訊時陳明提出告訴，被害人乙○○於偵查中並未陳明告訴，
          而被害人乙○○（六十三年五月二十二日生）於被告肇事致其重傷時，已
          係成年人，依刑事訴訟法規定僅得由被害人乙○○本人或其配偶獨立提出
          本件告訴，此外其父丙○○於偵查中復未經檢察官指定為代行告訴人，故
          其父丙○○提出之告訴並不具效力，從而被告此部分對被害人乙○○過失
          致重傷之犯行，顯未經合法告訴，依首揭規定及同前理由，亦應另為不受
          理判決之諭知。
據上論斷，應依刑事訴訟法第二百九十九條第一項前段、第三百零三條第三款，刑法
第一百八十五條之三、第四十一條、第七十四條第一款，罰金罰鍰提高標準條例第二
條，判決如主文。
本案經檢察官陳伯厚到庭執行職務
中      華      民      國    八十九    年      七      月    三十一    日
                                    臺灣板橋地方法院交通法庭
                                        法  官  彭  全  曄
右正本證明與原本無異
如不服本判決應於送達後十日內向本院提出上訴狀
                                        書記官  梁  宜  庭
中      華      民      國      八十九    年    八      月     二       日
附錄本案論罪科刑法條全文：
刑法第一百八十五條之三
  服用毒品、麻醉藥品、酒類或其他相類之物，不能安全駕駛動力交通工具而駕駛者
，處一年以下有期徒刑、役拘或三萬元以下罰金。


司法院資訊處製作；財團法人民間司法改革基金會備份。
